【裁判字號】    98,訴,880
【裁判日期】    990330
【裁判案由】    偽造有價證券等
【裁判全文】
臺灣苗栗地方法院刑事判決               98年度訴字第880號
公  訴  人  臺灣苗栗地方法院檢察署檢察官
被      告  甲○○
指定辯護人  徐宏澤律師
上列被告因偽造有價證券等案件，經檢察官提起公訴（98年度偵
字第4069號），本院判決如下：
    主  文
甲○○犯竊盜罪，處有期徒刑參月。又犯偽造有價證券罪，處有
期徒刑壹年拾月。如附表所示支票參張，其中偽造之共同發票人
林鑫系統家具股份有限公司、丙○○、乙○○部分，及偽造之丙○○、乙○○印章各壹顆，均沒收。應執行有期徒刑壹年拾壹月
。緩刑伍年。如附表所示支票參張，其中偽造之共同發票人林鑫
系統家具股份有限公司、丙○○、乙○○部分，及偽造之丙○○
、乙○○印章各壹顆，均沒收。
    犯罪事實
一、甲○○為林鑫系統家具股份有限公司（下稱林鑫公司）之股
    東。民國96年底某日，甲○○為解決個人債務問題，意圖為
    自己不法之所有，基於竊盜犯意，在苗栗縣竹南鎮大厝里9
    鄰68號之林鑫公司內，竊取由會計陳美貞保管之合作金庫竹
    北分行空白支票95張（起訴書誤載為96張）。得手後，復意
    圖供行使之用，而先於新竹縣竹北市，委託某不知情之刻印
    店老板，偽造林鑫公司負責人丙○○、股東乙○○之印章各
    乙顆，再以自己所持有之林鑫公司印章、偽造之丙○○及乙○○印章，蓋用在竊得之空白支票內，完成以林鑫公司、丙○○、乙○○及其本人為共同發票人之支票3 張（明細詳如
    附表，其中蓋用林鑫公司印章部分，不在甲○○持有使用之
    權限範圍內，故共同發票人林鑫公司、丙○○、乙○○部分
    均屬偽造），於97年初某日，在台北市○○○路之吾愛吾家
    西餐廳內，交付俞梅華供作個人債務擔保。嗣丙○○於97年
    2 月27日發現上述支票遭竊，辦理掛失止付後乃經警方循線
    查獲。
二、本案經丙○○訴由苗栗縣警察局竹南分局報告臺灣苗栗地方
    法院檢察署檢察官偵查後起訴。
    理  由
一、被告甲○○對於前述犯罪事實，已於本院審理中坦白認罪（
    本院卷第37、48頁），核與證人即被害人丙○○、俞梅華於
    警、偵中之證述相符（偵卷第9 ～16、32～34、38～39頁）
    ，並有偽造之支票3 張（偵卷第41～42頁）、臺灣票據交換
    所新竹分所98年1 月13日臺票竹字第29號函暨其附件（偵卷
    第17～22頁，其中林鑫公司申報遺失之票據為95張，丙○○
    於偵訊中證稱遺失96張，應非精確）、丙○○提供之本人印
    文資料（偵卷第40頁）等附卷可證。是本件事證明確，被告
    犯行，可以認定，應依法論科。
二、核被告所為，係犯刑法第320 條第1 項竊盜罪、第201 條第
    1 項偽造有價證券罪、同條第2 項行使偽造有價證券罪，茲
    說明如下：
（一）被告於96年底某日1 次同時偽造如附表所示支票3 張，其
      所偽造之發票人名義均為同一，被害法益應僅有1 個，不
      能以其偽造之支票張數計算其法益（最高法院73年台上字
      第3629號判例參照）。故應僅成立1 個偽造有價證券罪。
（二）被告偽造有價證券而復持以行使，其行使行為吸收於偽造
      行為之中，祇應論以偽造罪，且有價證券內所蓋之印文，
      為構成證券之一部，所刻之印章，為偽造之階段行為，均
      應包括於偽造罪之內，自不生牽連或想像競合之問題（最
      高法院31年上字第88號判例參照）。
（三）被告上述竊盜及偽造有價證券之犯行，犯意各別，行為也
      不相同，應依法分別論罪、併合處罰。
三、被告所犯偽造有價證券罪，法定最低刑度，為有期徒刑3 年
    ，惟其先前並無前科，品行尚佳，此有臺灣高等法院被告前
    案紀錄表可憑，其所犯本案應係一時失慮，鋌而走險，相關
    被害人均為其原先熟識往來之特定人士，犯後於偵、審中均
    坦承犯行，並獲被害人俞梅華、丙○○、乙○○先後表示願
    意原諒或給被告機會（偵卷第39頁、本院卷第37頁）等一切
    情狀，倘因此仍須至少科處被告3 年有期徒刑，未免過苛，
    而有情輕法重、犯罪情狀顯可憫恕之情形，故依刑法第59條
    酌量減輕其刑。
四、爰審酌上開酌量減輕其刑時考量之各點情形，及本案偽造票
    據金額非少，竊取支票之數量達95張，及其他等一切情狀，
    分別量處如主文所示之主刑，並依法定其應執行之刑。復參
    酌被告先前無任何前科，經此教訓後，應知警惕，而無再犯
    之虞，宣告之刑以暫不執行為適當，併予諭知緩刑5 年之宣
    告，以啟自新。附表所示支票3 張，其中共同發票人林鑫系
    統家具股份有限公司、丙○○、乙○○部分，係屬偽造，已
    認定如前，應依刑法第205 條規定沒收之（最高法院84年台
    上字第1550號判例同時參照）。至偽造「丙○○」、「乙○○」之印章各1 顆，則應依刑法第219 條規定宣告沒收。
據上論斷，刑事訴訟法第299 條第1 項前段、刑法第320 條第1
項、第201 條第1 項、第59條、第51條第5 款、第205 條、第21
9 條、第74條第1 項第1 款、刑法施行法第1 條之1 第1 項、第
2項前段 ，判決如主文。
本案經檢察官陳怡龍到庭執行職務。
中    華    民    國    99    年    3     月    30    日
                  刑事第二庭  審判長法  官  楊 清 益
                                    法  官  林 靜 雯
                                    法  官  蔡 志 宏
以上正本證明與原本無異。
如不服本判決應於收受判決後10日內向本院提出上訴書狀，並應
應敘述具體理由。其未敘述上訴理由者，應於上訴期間屆滿後20
日內向本院補提理由書( 均須按他造當事人之人數附繕本) 「切
勿逕送上級法院」。告訴人或被害人如對本判決不服者，應具備
理由請求檢察官上訴，其上訴期間之計算係以檢察官收受判決正
本之日期為準。
                                    書記官  廖 仲 一
中    華    民    國    99    年    4     月    1     日
附記論罪之法條全文
刑法第320 條第1 項
意圖為自己或第三人不法之所有，而竊取他人之動產者，為竊盜
罪，處5 年以下有期徒刑、拘役或5 百元以下罰金。
刑法第201 條第1 項
意圖供行使之用，而偽造、變造公債票、公司股票或其他有價證
券者，處3 年以上10年以下有期徒刑，得併科3,000 元以下罰金
。
附表：
┌──┬───┬─────┬──────┬─────────┬──┐
│編號│受款人│支票號碼  │發票日期    │發票面額（新臺幣）│備註│
├──┼───┼─────┼──────┼─────────┼──┤
│1   │俞梅華│ST0000000 │97年12月28日│160 萬元          │    │
├──┼───┼─────┼──────┼─────────┼──┤
│2   │俞梅華│ST0000000 │97年12月28日│100 萬元          │    │
├──┼───┼─────┼──────┼─────────┼──┤
│3   │俞梅華│ST0000000 │97年12月28日│100 萬元          │    │
└──┴───┴─────┴──────┴─────────┴──┘

司法院資訊處製作；財團法人民間司法改革基金會備份。
